【裁判字號】    99,交聲,470
【裁判日期】    990611
【裁判案由】    違反道路交通管理處罰條例聲明異議
【裁判全文】
臺灣臺北地方法院交通事件裁定         99年度交聲字第470號
原處分機關  臺北市交通事件裁決所
異  議  人
即受處分人  甲○○
上列受處分人因違反道路交通管理處罰條例案件，對於臺北市交
通事件裁決所99年3 月23日所為之裁決（北市裁罰字第裁22-AC0
000000 號）聲明異議，本院裁定如下：
    主  文
異議駁回。
    理  由
一原處分機關處分理由略以：異議人即受處分人甲○○所有6669
  -DB 號自用小客車，於民國99年2 月1 日晚間11點43分左右，
  行經限速50公里之臺北市○○路○ 段（往西）路段時，行車速
  度時速68公里，超過規定之最高時速未滿20公里，為臺北市政
  府警察局士林分局（下稱士林分局）交通分隊逕行舉發（北市
  警交大字第AC0000000 號），依違反道路交通管理處罰條例第
  40條裁處罰鍰新臺幣1600元，並依同條例第63條第1 項記違規
  點數1 點。
二異議理由略以：異議人所被舉發之時點，當時車輛車速乃以40
  公里上下速度行駛，應是當晚測速器有故障（電子儀器不一定
  完全準確或是人為操縱），士林分局僅以1 紙儀器合格證書回
  函定奪，異議人無法服氣，煩請調閱當日前後違規車輛絕對是
  行車速度50公里以下全被照了來加以佐證云云。
三本院判斷：按汽車駕駛人，行車速度，超過規定之最高時速，
  或低於規定之最低時速，或裝用測速雷達感應器者，處新臺幣
  1200元以上2400元以下罰鍰；其感應器沒入之。又汽車駕駛人
  有左列各款所列條款之一者，除依原條款處罰鍰外，並予記點
  ：一有第33條、第38條第1 項、第40條、第45條、第47條第1
  款至第3 款、第48條、第49條或第60條第1 項、第2 項第1 款
  、第2 款情形之一者各記違規點數1 點，道路交通管理處罰條
  例第40條、第63條第1 項第1 款分別定有明文。依士林分局99
  年3 月16日北市警士分交字第09930727500 號函及檢附之雷達
  測速儀檢定合格證書，及99年6 月7 日檢送之違規採證照片可
  知，異議人於前述時間駕駛前述自用小客車於通過前述路段時
  ，經設置於該處之固定式雷達測速儀（主機編號：60017 ）測
  得車速為時速68公里，顯已超過該路段限速50公里，異議人確
  有超速之事實，而該固定式雷達測速儀之檢定有效期限為99年
  12月31日，舉發時間仍在檢定有效期限內，異議人辯稱是測速
  儀故障云云，顯屬臆測，不足採信，原處分機關之裁處並無不
  當，本件異議為無理由，應予駁回。
四依道路交通管理處罰條例第87條第2 項，道路交通案件處理辦
  法第19條，裁定如主文。
中    華    民    國    99    年    6     月    11    日
                        交通法庭法  官  邱蓮華
上正本證明與原本無異。
如不服本裁定，應於裁定送達後5日內向本院提出抗告狀。
                                書記官  葉宜玲
中    華    民    國    99    年    6     月    11    日

司法院資訊處製作；財團法人民間司法改革基金會備份。
